【裁判字號】    99,審訴,1503
【裁判日期】    990831
【裁判案由】    毒品危害防制條例
【裁判全文】
臺灣桃園地方法院宣示判決筆錄        99年度審訴字第1503號
公  訴  人  臺灣桃園地方法院檢察署檢察官
被      告  甲○○
指定辯護人  本院公設辯護人彭詩雯
上列被告因違反毒品危害防制條例案件（起訴案號：99年度毒偵
字第83號），於中華民國99年8 月31日下午5 時許，在本院第十
四法庭宣示判決，出席職員如下：
          法  官   鍾雅蘭
          書記官   石曉芸
法官起立朗讀判決主文、犯罪事實要旨、處罰條文、附記事項，
及告以上訴限制、期間並提出上訴狀之法院，且諭知記載其內容
：
一、主  文：
    甲○○施用第一級毒品，累犯，處有期徒刑拾壹月，扣案之
    第一級毒品海洛因拾陸包（驗餘淨重拾捌點捌伍公克）均沒
    收銷燬、電子磅秤壹個及分裝袋捌百個均沒收；又施用第二
    級毒品，累犯，處有期徒刑伍月，扣案之第二級毒品甲基安
    非他命壹包（驗餘淨重陸點肆伍捌伍公克）沒收銷燬、電子
    磅秤壹個及分裝袋捌百個均沒收。應執行有期徒刑壹年貳月
    ，扣案之第一級毒品海洛因拾陸包（驗餘淨重拾捌點捌伍公
    克）及第二級毒品甲基安非他命壹包（驗餘淨重陸點肆伍捌
    伍公克）均沒收銷燬、電子磅秤壹個及分裝袋捌百個均沒收
    。
二、犯罪事實要旨：
    甲○○前於民國87年間因施用第一、二級毒品案件，經本院
    以87年度毒聲字第2160、2590號裁定觀察、勒戒後，因認有
    繼續施用毒品傾向，再經本院以87年度毒聲字第2909號裁定
    令入戒治處所施以強制戒治，嗣經本院以88年度毒聲字第16
    04號裁定停止戒治，所餘戒治期間併付保護管束，迄88年11
    月22日保護管束期滿，停止戒治未經撤銷，強制戒治視為執
    行完畢，並經臺灣桃園地方法院檢察署檢察官以89年度戒偵
    字第8 號為不起訴處分確定。又於前揭強制戒治執行完畢後
    5 年內之92年間，再因施用第一、二級毒品案件，經臺灣嘉
    義地方法院以93年度訴字第139 號判決各判處有期徒刑9 月
    、4 月，應執行有期徒刑1 年確定。另於87年間因販賣第二
    級毒品案件，經臺灣高等法院以88年度上訴字第2845號判決
    判處有期徒刑5 年2 月確定後，於91年11月14日假釋出監，
    嗣因假釋期間內再犯上開施用毒品案件，假釋經撤銷後尚餘
    殘刑有期徒刑1 年4 月又28日，並與上開應執行刑有期徒刑
    1 年接續執行，於95年2 月10日縮刑期滿執行完畢（於本案
    構成累犯）。詎猶不知悔改，復基於施用第一級毒品海洛因
    及第二級毒品甲基安非他命（起訴書均稱安非他命，本院應
    予更正）之犯意，於98年12月23日上午某時，在其位於桃園
    縣龜山鄉○○○街212 之1 號4 樓前居處內，以針筒注射方
    式施用海洛因1 次；又於同日（23日）下午某時在桃園縣龜
    山鄉○○路某陸橋下，以吸食器燒烤方式施用甲基安非他命
    1 次。嗣於同日（23日）下午2 時30分許，因其另案經通緝
    ，為警在桃園縣龜山鄉長壽陸橋下涵洞內緝獲，並扣得其所
    有施用剩餘之第一級毒品海洛因16包（驗餘淨重共18.85 公
    克）、第二級毒品甲基安非他命6 包（驗餘淨重共6.4585公
    克）及其所有供（非專供）施用第一級毒品海洛因、第二級
    毒品甲基安非他命所用之電子磅秤1 個及分裝袋800 個。
三、處罰條文：
    毒品危害防制條例第10條第1 項、第2 項、第18條第1 項前
    段，刑法第11條、第47條第1 項、38條第1 項第2 款、第51
    條第5 款。
四、附記事項：
    扣案之第一級毒品海洛因16包（驗餘淨重共18.85 公克），
    經送法務部調查局濫用藥物實驗室鑑定，均檢出海洛因成分
    ，惟其純質淨重共6.87公克，有法務部調查局濫用藥物實驗
    室99年2 月10日調科壹字第09923003160 號鑑定書1 紙在卷
    可憑。是本件被告持有第一級毒品海洛因16包，驗餘淨重雖
    達18.85 公克，然純質淨重亦僅有6.87公克，顯未逾加重其
    刑之標準（純質淨重10公克），即無毒品危害防制條例第11
    條第3 項所增列持有第一級毒品之純質淨重達10公克以上者
    ，成立加重持有第一級毒品罪。至扣案之大麻2 包（毛重共
    3.44公克）與本案施用與持有第二級毒品無關，應不予宣告
    沒收銷燬。附此敘明。
五、協商判決除有刑事訴訟法第455 條之4 第1 項第1 款於本訊
    問程序終結前，被告撤銷協商合意或檢察官撤回協商聲請者
    ；第2 款被告協商之意思非出於自由意志者；第4 款被告所
    犯之罪非第455 條之2 第1 項所定得以協商判決者；第6 款
    被告有其他較重之裁判上一罪之犯罪事實者；第7 款法院認
    應諭知免刑或免訴、不受理者情形之一，及違反同條第2 項
    「法院應於協商合意範圍內為判決；法院為協商判決所科之
    刑，以宣告緩刑或2 年以下有期徒刑、拘役或罰金為限」之
    規定者外，不得上訴。
六、如有前項得上訴之情形者，得自收受判決送達之日起10日內
    ，向本院提出上訴書狀，上訴於第二審法院。
中    華    民    國    99    年    8     月    31    日
                        刑事庭  法  官  鍾雅蘭
                                書記官  石曉芸
以上正本證明與原本無異。
                                書記官  石曉芸
中    華    民    國    99    年    8     月    31    日
附錄本案論罪科刑法條：
毒品危害防制條例第10條
施用第一級毒品者，處 6 月以上 5 年以下有期徒刑。
施用第二級毒品者，處 3 年以下有期徒刑。

司法院資訊處製作；財團法人民間司法改革基金會備份。
